最高法院民事裁定　　　　　　　九十六年度台抗字第二六二號
再 抗告 人　南岱大飯店有限公司
法定代理人　乙○○○
代　理　人　江 信 賢律師
　　　　　　蔡 麗 珠律師
　　　　　　曾 靖 雯律師
上列再抗告人因相對人甲○○與債務人乙○○○等間聲請給付借
款強制執行事件，對於中華民國九十六年一月二十三日台灣高等
法院台南分院裁定（九十六年度抗字第一四號），提起再抗告，
本院裁定如下：
    主  文
原裁定廢棄，應由台灣高等法院台南分院更為裁定。
    理  由
本件再抗告人之代理人江信賢律師以次三人固於民國九十六年四
月十二日提出陳報狀，表示解除（終止）委任，惟依民事訴訟法
第七十四條第三項規定，該代理人自為終止之意思表示之日起十
五日內，仍應為防衛本人權利所必要之行為，則於上開法定期間
內，該代理人仍非不得代理再抗告人為有效之訴訟（非訟）行為
，先予敘明。
次查台灣台南地方法院（下稱台南地院）九十五年度執字第二六
六四三號給付借款強制執行事件，相對人即債權人甲○○就坐落
台南市○○區○○段一四○五號土地上債務人乙○○○所有之門
牌同市○○路○段二九九號（建號八一二）八層樓房，聲請執行
拍賣，再抗告人對於台南地院第二次拍賣公告為聲明異議，請求
該拍賣公告註明不點交字樣，經台南地院裁定駁回，再抗告人對
之聲明不服，提起抗告。原法院以：再抗告人雖稱自六十六年間
起承租本件查封房屋經營飯店，其內之八層樓電梯及裝潢為伊所
有，並默示、明示租賃期滿須繼續換約，最近一次換約時間為九
十三年十二月一日等語。惟再抗告人此項主張縱使為真，依民法
第六十八條及第八百十一條之規定，電梯設備已為查封房屋之從
物，室內裝潢亦附合為不動產之重要部分，其所有權即歸房屋所
有人，該拍賣公告自無從註明不點交等詞，因而裁定維持台南地
院所為駁回再抗告人聲明異議之裁定，駁回其抗告。
按強制執行拍賣之不動產如為第三人所占有，除該第三人係為債
務人而占有，或於實施查封後始行占有，應受點交命令之拘束者
外，執行法院不得強使騰交該物與買受人或債權人，此觀之強制
執行法第九十九條之規定自明。查再抗告人迭陳：債務人乙○○
○所有之八層樓房由伊自六十六年間申請營利事業登記起即承租
迄今，期間雖有換訂租賃契約，但雙方早有繼續租賃之約定等情
，提出六十六年間繼續租賃約定書、八十四年間台南市政府營利
事業登記證影本為證（見執行卷內九十五年八月十六日及同年十
一月八日聲請狀並抗告狀暨所附書證），此攸關再抗告人就該查
封拍賣之八層樓房有無租賃關係、再抗告人是否於實施查封後始
行占有該樓房及其應否點交予拍定人乃至拍賣公告應否註明不點
交。原法院未遑詳查論及，徒以前詞，維持台南地院所為駁回再
抗告人之異議之裁定，裁定駁回再抗告人之抗告，自難謂無違誤
。再抗告論旨，指摘原裁定不當，聲明廢棄，非無理由。
據上論結，本件再抗告為有理由。依強制執行法第三十條之一，
民事訴訟法第四百九十五條之一第二項、第四百七十七條第一項
、第四百七十八條第二項，裁定如主文。
中　　華　　民　　國　九十六　年　　四　　月　 二十　 日
                      最高法院民事第三庭
                          審判長法官  吳　正　一
                                法官  劉　福　聲
                                法官  黃　義　豐
                                法官  簡　清　忠
                                法官  吳　麗　女
      本件正本證明與原本無異
                                      書  記  官
中　　華　　民　　國　九十六　年　　四　　月　 三十　 日
                                                      v
